臺灣臺北地方法院刑事判決　　　　　　　 94年度易字第579號
公　訴　人　臺灣臺北地方法院檢察署檢察官
被　　　告　庚○○
　　　　　　辛○○
上列被告等因竊盜案件，經檢察官提起公訴（九十四年度偵字第
四五三五、六九九八號），及移送併辦（九十四年度偵字第四五
三五號），本院判決如下：
    主  文
庚○○共同連續攜帶兇器竊盜，累犯，處有期徒刑參年陸月。應
於刑之執行前令入勞動場所強制工作參年。扣案之尖嘴鉗壹支、
螺絲起子參支、綁有繩子之小鐵器壹個、安全帽貳頂、雨衣貳件
均沒收。
辛○○共同連續攜帶兇器竊盜，累犯，處有期徒刑壹年肆月。扣
案之尖嘴鉗壹支、螺絲起子參支、綁有繩子之小鐵器壹個、安全
帽貳頂、雨衣貳件均沒收。
    事  實
一、庚○○曾於民國八十七年間因竊盜案件經臺灣高雄地方法院
    以八十七年度易字第三五三八號判決有期徒刑四月確定，另
    因搶奪、妨害自由案件經臺灣高雄地方法院以八十七年度訴
    字第一九九四號判決有期徒刑一年、七月，定應執行刑一年
    四月確定，上開二罪之執行於八十八年十二月十四日因縮短
    刑期假釋出監，八十九年一月六日縮刑期滿未經撤銷假釋；
    嗣於九十年間又因竊盜案件經臺灣屏東地方法院以八十九年
    度訴字第六六六號判決有期徒刑一年確定，於九十二年三月
    十六日縮短刑期執行完畢；復於九十四年間因竊盜案件經臺
    灣士林地方法院檢察署檢察官偵查起訴後，由臺灣士林地方
    法院以九十四年度易字第二０四號案件繫屬中。另辛○○前
    於八十九年間因妨害風化案件，經本院以八十九年度訴字第
    一０二八號判決有期徒刑六月確定（上訴臺灣高等法院後復
    行撤回上訴），甫於九十一年三月八日縮短刑期執行完畢。
二、庚○○猶不知悔改，因覺自助洗衣店內無人看管，較易行竊
    ，而另行基於意圖為自己不法所有之概括犯意，自九十三年
    十二月二十六日起至九十四年三月十二日止，或單獨一人，
    或與有犯意聯絡之子○○（原名彭俊宏，起訴書記載為「阿
    洪」，未據起訴），或與有犯意聯絡之辛○○，連續於附表
    所示時間，持客觀上可供兇器使用之尖嘴鉗、螺絲起子與綁
    有繩子之小鐵器等工具，並以戴安全帽、穿雨衣掩飾之方式
    ，前往附表所示位於臺北市○○區○○街十二號一樓潔樂樂
    自助洗衣店等處，竊取自助洗衣店兌幣機內之現金。嗣於九
    十四年三月十二日三時二十分許，庚○○、辛○○兄弟二人
    再度在臺北市○○區○○路二四二號衣博士自助洗衣店行竊
    時，經警當場查獲，並扣得庚○○、辛○○所有供其二人行
    竊之尖嘴鉗一支、螺絲起子三支、綁有繩子之小鐵器一個及
    掩飾自己身影之安全帽二頂、雨衣二件，另在辛○○身上扣
    得行竊所得新台幣（下同）六千二百元（業據戊○○領回）
    ，始循線查知上情（庚○○、辛○○行竊之時間、地點與竊
    得財物詳如附表所示）。
三、案經臺北市政府警察局文山第二分局、松山分局報告臺灣臺
    北地方法檢察署檢察官偵查起訴，及移送併辦。
    理  由
一、訊據被告庚○○對於在附表所示時間、地點分持尖嘴鉗、螺
    絲起子、竊取附表所示自助洗衣店內兌幣機內現金，而於九
    十四年三月十二日三時二十分許在臺北市○○區○○路二四
    二號衣博士自助洗衣店行竊時為警查獲，並扣得其所有用以
    掩飾自己身影之雨衣、安全帽及用以行竊之工具尖嘴鉗一支
    、螺絲起子三支、綁有繩子之小鐵器一個，另於其兄即被告
    辛○○身上查獲之現金中六千二百元則係其於附表編號二十
    一號行竊所得之款項等情，均坦承不諱；被告辛○○雖不否
    認於其身上查獲現金其中六千二百元是查獲當天伊弟弟即被
    告庚○○所交付，惟矢口否認參與其弟即被告庚○○之行竊
    犯行，辯稱：伊並不知道被告庚○○交付之款項是行竊所得
    ，也不知道被告庚○○進入洗衣店是要去行竊云云。
二、經查：
  (一)附表所示寅○○等被害人所經營自助洗衣店內兌幣機分別於
    附表所示時間遭人以器具撬開竊得其內現金等情，業據證人
    即被害人寅○○、己○○、乙○○、辰○○、丁○○、卯○○、壬○○、丙○○、戊○○、丑○○、癸○○等人於警詢
    指述明確，並有臺北市政府警察局松山分局現場勘查報告三
    份（附表編號二、九、十五號）、被告庚○○、辛○○在附
    表編號二十號行竊地點外遭監視器拍得畫面後翻拍之照片二
    張、被告庚○○在附表編號一、四、五、六、十一、十五、
    二十、二十一、二十二號店內行竊而為監視器拍得畫面後翻
    拍之照片二十九張、被告庚○○、辛○○為警查獲時身上正
    穿著與證人即被害人依監視器畫面內容指訴相符之雨衣、安
    全帽之照片二張、證人戊○○領回遭竊現金六千二百元之贓
    物認領保管收據一紙與扣案之尖嘴鉗一支、螺絲起子三支、
    綁有繩子之小鐵器一個、被告庚○○身上所穿著之雨衣一件
    、安全帽一個、被告辛○○身上所查獲之現金六千二百元等
    為憑，且被告庚○○前往附表編號五號所示潔樂洗衣店內行
    竊時遺留餘現場之指紋，經鑑定結果確與其於內政部警政署
    刑事警察局留存之左食指、左中指、左環指、左小指指紋相
    符，有該局九十四年三月十四日刑紋字第０九四００三六五
    九０號鑑驗書可稽。
  (二)被告辛○○雖否認為被告庚○○在外把風，也否認知悉被告
    庚○○進入自助洗衣店是為行竊乙節，而被告庚○○於偵查
    及本院審理中亦否認被告辛○○以機車載伊前往行竊地點而
    有參與，並稱：為警查獲當天是因為被告辛○○見伊平日都
    關在家中，足不出戶，所以以機車帶伊前往朋友家中，伊是
    在到達友人家中後，以要出門為由獨自出門，最後為警查獲
    之那一次（附表編號二十二號）是伊二人要回家途中，伊告
    訴被告辛○○要到自助洗衣店內上廁所為由下車進入，被告
    辛○○並不知道伊行竊之事，也不知道伊交付之現金六千二
    百元是行竊所得云云，且本院審理中經分離調查證據程序將
    被告庚○○改列證人後提示第四五三五號偵查卷第五十一、
    五十六頁畫面之翻拍照片二張供證人庚○○辨識，證人庚○○證稱：不認識第五十六頁照片內機車上之人，第五十一頁
    照片內騎機車之人確實是其哥哥即被告辛○○等詞（見本院
    九十四年六月十四日審判筆錄第七、八頁），惟第五十一、
    五十六頁照片均係附表編號二十號如新自助洗衣店外監視器
    所拍攝，且依照片所示，第五十一頁照片除拍攝到被告庚○○下車後在店家外查看之情，亦拍攝到被告辛○○騎乘機車
    在外等候，機車上之人所穿著之雨衣均相同，則被告庚○○
    事後翻供稱：被告辛○○未曾載伊前往附表編號二十、二十
    一號地點，只有在回家時前往附表編號二十二號時，是由被
    告辛○○與伊一同前往，其餘二次都是騙被告辛○○伊要外
    出購物而乘機行竊等語，顯與監視器拍攝畫面所顯示之情不
    符；又查被告辛○○與證人庚○○二人均不否認證人庚○○
    曾於查獲當晚交付六千二百元現金予被告辛○○乙節，證人
    庚○○並稱：是因為迷上電動玩具缺錢，所以才會去偷等詞
    （見本院同上審判筆錄第六頁），果真如此，證人庚○○竊
    得現金後大可留下花用，又何必交予被告辛○○？且被告辛○○在證人庚○○進入自助洗衣店後出來即可有六千二百元
    之多的現金，竟可完全不懷疑，更與常情不符；再者，證人
    庚○○稱：是因為警察說若不咬出他哥哥辛○○，就要把他
    送管訓，所以才會在警訊中咬出他哥哥云云（見本院同上審
    判筆錄第六頁），然細觀證人庚○○於警詢中之供述，除坦
    稱：伊與被告辛○○共承一部機車，一方面到景美找朋友，
    一方面行竊，是伊提議要去景美，行竊得手後離開自助洗衣
    店與被告辛○○會合，共乘機車離開，在附表編號二十一號
    夏澎洗衣店行竊之後，就將行竊所得六千二百元交給被告辛○○等情外，亦否認被告辛○○知悉伊進入洗衣店內行竊一
    事（見九十四年度偵字第四五三五號卷十一至十三頁），顯
    然證人庚○○所稱因害怕警察將伊送管訓所以才會供出上情
    之詞，並非可採。從而，觀之被告辛○○在深夜時分，且係
    短短的一小時三十分鐘之內，以機車載送被告辛○○至三家
    自助洗衣店，其中一次，被告庚○○離開洗衣店後並交付六
    千二百元現金予被告辛○○等情，被告辛○○辯稱：是因為
    被告庚○○肚子痛所以才會進入自助洗衣店等詞，實屬卸責
    之詞。
  (三)證人即於九十四年三月十二日晚間在附表編號二十二號衣博
    士洗衣店查獲被告二人之員警巳○○於本院審理中作證稱：
    因為洗衣店的玻璃是透明的，且燈光很亮，所以依照被告辛○○當時停放機車之位置，可以完全看到自助洗衣店內情形
    等語（見本院九十四年八月十一日審判筆錄第四頁），益證
    被告辛○○在店家外面透過玻璃窗，不可能不知被告庚○○
    在店內做何事，被告辛○○搭載被告庚○○前往附表編號二
    十至二十二號自助洗衣店行竊，而由其負責在外把風乙節甚
    明。
  (四)另證人即被告庚○○供稱一同前往附表編號一、三、四、六
    至八、十至十四、十六至十九號等自助洗衣店行竊之共犯子
    ○○經本院合法傳喚、拘提均未到庭，然其與被告庚○○於
    上開時間，一同前往各自助洗衣店，由被告庚○○進入行竊
    ，綽號「阿洪」之子○○則負責在店家外把風乙節，亦據被
    告庚○○於警詢、偵查及本院審理中供述在卷，並經指認子
    ○○之口卡照片無誤，是被告庚○○於上開各次竊盜犯行中
    係與綽號「阿洪」之子○○共犯，子○○部分雖未據起訴，
    然應由檢察官另行依法處理，附此說明。
  (五)又扣案被告二人所有供其行竊所用之綁有繩子的小鐵器一支
    、尖嘴鉗一支、螺絲起子三支均為鐵製物品，且一端尖銳，
    有照片二張可稽，顯見上開扣案物於客觀上足對人之生命、
    身體、安全構成威脅，而可作兇器使用，被告等持該工具行
    竊，即有行兇之可能。
  (六)末查，被告庚○○於九十四年間雖因另案加重竊盜罪經臺灣
    士林地方法院檢察署檢察官偵查起訴後，由臺灣士林地方法
    院以九十四年度易字第二０四號案件繫屬審理中，有臺灣高
    等法院被告前案紀錄表、上開起訴書可稽，惟該案件被告係
    涉嫌持工具破壞小貨車正欲行竊時，為警查獲，與本案專偷
    自助洗衣店內兌幣機之行竊手法並不相同，且被告庚○○於
    本院審理中供稱：上開案件並非伊所犯，與本案無關，且之
    所以會犯本案是因為覺得自助洗衣店無人看管，較易行竊等
    語（見本院九十四年八月十五日審判筆錄第三頁），是難認
    被告庚○○於九十三年十二月二十五日犯上開案件時即有連
    續犯本案各次犯行之概括犯意，亦併此敘明。
  (七)綜上所述，被告庚○○於附表所示時間、地點分別與子○○
    及被告辛○○共同持可觀上可供兇器使用之尖嘴鉗、螺絲起
    子、綁有繩子之小鐵器等工具竊取自助洗衣店內兌幣機內現
    金等情已明，被告辛○○所辯，並非可採。本件事證明確，
    被告二人犯行均堪認定，應依法論科。
三、按刑法之攜帶兇器竊盜罪，只須行竊時攜帶具有危險性之兇
    器已足，並不以攜帶之初有行兇之意圖為必要，本案被告庚○○、辛○○二人所持以竊取自助洗衣店兌幣機內現金之綁
    有繩子的小鐵器一支、尖嘴鉗一支、螺絲起子三支於客觀上
    足對人之生命、身體、安全構成威脅，而可作兇器使用，已
    如上述，被告庚○○、辛○○二人持該工具行竊，即有行兇
    之可能。故核被告庚○○、辛○○所為係犯刑法第三百二十
    一條第一項第三款之加重竊盜罪（除附表編號二十、二十二
    號部分）、第三百二十一條第二項、第一項第三款之加重竊
    盜未遂罪（附表編號二十、二十二號部分）。被告庚○○就
    附表編號二十至二十二號加重竊盜犯行與被告辛○○有犯意
    聯絡及行為分擔，另就附表編號一、三、四、六至八、十至
    十四、十六至十九號加重竊盜犯行則與未據起訴之子○○有
    犯意聯絡及行為分擔，為共同正犯。被告二人先後多次犯行
    ，時間緊接，所犯係構成要件相同之罪，顯係基於概括犯意
    為之，為連續犯，依刑法第五十六條規定，加重其刑（按連
    續犯罪，不以侵害特定之同一法益為限，上訴人以概括犯意
    ，先後向某某四號發賣偽造公債票，詐取票價，係連續數行
    為而犯同一罪名，其間被害法益雖非一個，且有既遂、未遂
    之分，仍應論以既遂之一罪，亦有最高法院二十二年上字第
    一一四三號判例意旨可供參照。是被告二人關於附表編號二
    十、二十二號之竊盜犯行雖屬未遂，仍應與其他既遂之竊盜
    犯行成立第三百二十一條第一項第三款之加重竊盜既遂罪之
    連續犯，附此說明）。另被告庚○○、辛○○二人分別有如
    事實欄一所載犯罪科刑，分別於九十二年三月十六日、九十
    一年三月八日縮短刑期執行完畢，有其二人之臺灣高等法院
    被告前案紀錄表足憑，均於五年內再犯本件最重本刑為有期
    徒刑以上之罪，為累犯，均應依刑法第四十七條之規定加重
    其刑，並依法遞加重其刑。爰審酌被告二人前均曾因犯罪經
    判決執行，素行非佳，被告庚○○更已有數次因竊盜案件經
    判決確定，有上開前案紀錄表可佐，二人仍不知悔改，顯見
    各該判決科刑並未使被告二人知所警惕，被告庚○○行竊之
    次數及所得甚多，被告辛○○僅一次得逞，得款六千二百元
    ，又庚○○犯罪後坦承犯行，被告辛○○則否認犯行，與其
    等犯罪之動機、手段、目的及所生危害等一切情狀，量處如
    主文所示之刑。末查被告庚○○自八十七年起，連續多次為
    竊盜犯行，縱經法院判決處刑後，仍不知收斂，復於四個月
    內再為本件多達二十二起竊盜犯行，顯有犯罪之習慣，爰於
    宣告被告庚○○竊盜罪刑時，併依竊盜犯贓物犯保安處分條
    例第三條第一項第一款之規定，諭知於刑之執行前，令入勞
    動場所強制工作之規定，宣告其於刑之執行前，令入勞動場
    所強制工作三年，以期矯正犯罪習慣。被告二人持以行竊之
    尖嘴鉗一支、螺絲起子三支、綁有繩子之小鐵器一個、安全
    帽二頂、雨衣二件，均為被告二人所有，亦據其等供承在卷
    ，依刑法第三十八條第一項第二款規定併予宣告沒收。另扣
    案之八千七百七十元中六千二百元為被告二人前往附表編號
    二十一號行竊所得，業據被害人戊○○領回，有上開贓物認
    領保管收據為憑，又被告二人於九十四年三月十二日為警查
    獲當日僅附表編號二十一號該次竊盜犯行既遂，其餘二次均
    未得逞，已如前述，是不能證明扣案剩餘之二千五百七十元
    為被告二人犯罪所得，爰不予宣告沒收。
四、附表編號五號被害人張明珊經營之潔樂洗衣店遭竊部分即移
    送併辦部分，雖未據起訴，然與前開起訴後經本院認定有罪
    部分，有連續犯之裁判上一罪關係，依審判不可分之原則，
    應由本院併予審理，附此敘明。
據上論斷，應依刑事訴訟法第二百九十九條第一項前段，刑法第
二十八條、第五十六條、第三百二十一條第三款、第四十七條，
第三十八條第一項第二款，竊盜犯贓物犯保安處分條例第三條第
一項第一款、第四條、第五條第一項前段，判決如主文。
本案經檢察官張志全到庭執行職務
中　　華　　民　　國　　94　　年　　8 　　月　　25　　日
　　　　　　　　　刑事第十六庭  審判長法　官　劉嶽承
                                      法  官  胡宗淦
                                      法  官  黎惠萍
上正本證明與原本無異。
如不服本判決，應於判決送達後10日內向本院提出上訴狀（應抄
附繕本）。告訴人或被害人如對於本判決不服者，應具備理由請
求檢察官上訴，其上訴期間之計算係以檢察官收受判決正本之日
期為準。
                                      書記官  楊麗娟
中　　華　　民　　國　　94　　年　　8 　　月　　25　　日
附錄本案論罪科刑法條全文
刑法第三百二十一條第三款
中華民國刑法第三百二十一條
犯竊盜罪而有左列情形之一者，處六月以上、五年以下有期徒刑
：
一  於夜間侵入住宅或有人居住之建築物、船艦或隱匿其內而犯
    之者。
二  毀越門扇、牆垣或其他安全設備而犯之者。
三  攜帶兇器而犯之者。
四  結夥三人以上而犯之者。
五  乘火災、水災或其他災害之際而犯之者。
六  在車站或埠頭而犯之者。
前項之未遂犯罰之。
附表：
┌──┬─────┬─────┬─────┬───┬─────┐
│編號│時間　　　│地點　　　│行為人　　│被害人│竊得財物　│
│　　│　　　　　│　　　　　│　　　　　│　　　│（新台幣）│
├──┼─────┼─────┼─────┼───┼─────┤
│一　│九十三年十│臺北市錦西│庚○○下手│寅○○│九千元　  │
│　　│二月二十六│街十二號一│行竊　　　│　　　│　　　　　│
│　　│日凌晨四時│樓潔樂樂自│子○○在場│　　　│　　　　　│
│　　│三十一分  │助洗衣店　│把風      │　　　│　　　　　│
├──┼─────┼─────┼─────┼───┼─────┤
│二　│九十四年二│臺北市民生│庚○○一人│己○○│一萬一千九│
│　　│月二十三日│東路五段一│行竊　　　│　　　│百元      │
│　　│凌晨四時十│七六號一樓│　　　　　│　　　│　　　　　│
│    │六分      │洗e店     │          │      │　　　　　│
├──┼─────┼─────┼─────┼───┼─────┤
│三　│九十四年三│臺北市通化│庚○○下手│寅○○│與編號八、│
│　　│月一日    │街一七一巷│行竊　　　│　　　│十六號之竊│
│　　│　　　　　│二十一號一│子○○在場│　　　│盜犯行合計│
│　　│　　　　　│樓潔樂樂自│把風      │　　　│得款一萬六│
│　　│　　　　　│助洗衣店　│　　      │　　　│千元      │
├──┼─────┼─────┼─────┼───┼─────┤
│四　│九十四年三│臺北市忠孝│同上　　　│乙○○│一萬五千元│
│　　│月一日凌晨│東路五段四│　　　　　│　　　│　　　　　│
│　　│四時十二分│十七號一樓│　　　　　│　　　│　　　　　│
│　　│　　　　  │臺北市府自│　　　　　│　　　│　　　　　│
│　　│　　　　　│助洗衣店  │　　　　　│　　　│　　　　　│
├──┼─────┼─────┼─────┼───┼─────┤
│五　│九十四年三│臺北市大安│庚○○一人│辰○○│九千八百元│
│　　│月一日凌晨│區○○街一│行竊　    │　　　│　　　　　│
│　　│四時三十三│七一巷二十│　        │　　　│　　　　　│
│　　│分        │一號潔樂自│　        │　　　│　　　　　│
│　　│　　　　  │助洗衣店  │　　　　　│　　　│　　　　　│
├──┼─────┼─────┼─────┼───┼─────┤
│六　│九十四年三│臺北市忠孝│庚○○下手│乙○○│二千元　  │
│　　│月五日凌晨│東路五段四│行竊　    │　    │　　　　　│
│　　│四時五十二│十七號一樓│子○○在旁│　　　│　　　　　│
│    │分        │臺北市府自│把風　    │　　　│          │
│    │　　　　  │助洗衣店  │　        │      │          │
├──┼─────┼─────┼─────┼───┼─────┤
│七　│九十四年三│臺北市民族│同上　　　│丁○○│一萬五千元│
│　　│月七日凌晨│西路三十三│　　　　　│　　　│　　　　　│
│　　│零時四十五│號夏澎洗衣│　　　　　│　　　│　　　　　│
│    │分        │店        │          │      │          │
├──┼─────┼─────┼─────┼───┼─────┤
│八　│九十四年三│臺北市通化│同上　　　│寅○○│與編號三、│
│　　│月八日    │街一七一巷│　　　　　│　　　│十六號之行│
│　　│　　　　　│二十一號一│　　　　　│　　　│竊犯行合計│
│　　│　　　　　│樓潔樂樂自│　　　　　│　　　│得款一萬六│
│　　│　　　　　│助洗衣店　│　　　　　│　　　│千元      │
├──┼─────┼─────┼─────┼───┼─────┤
│九　│九十四年三│臺北市延吉│庚○○一人│卯○○│三萬元　　│
│　　│月八日凌晨│街三十九號│行竊　　　│　　　│　　　　　│
│　　│四時三十分│一樓戴克斯│　　　　　│　　　│　　　　　│
│　　│　　　　  │特自助洗衣│　　　　　│　　　│　　　　　│
│    │　　　　　│店        │          │      │          │
├──┼─────┼─────┼─────┼───┼─────┤
│十　│九十四年三│臺北市康寧│庚○○下手│壬○○│九千元　  │
│　　│月八日凌晨│路三段四十│行竊　　　│　　　│　　　　　│
│　　│五時許    │六號如意洗│子○○在場│　　　│　　　　　│
│　　│　　　　　│衣坊      │把風      │　　　│　　　　　│
├──┼─────┼─────┼─────┼───┼─────┤
│十一│九十四年三│臺北縣永和│同上　　　│甲○○│二千元　  │
│　  │月九日凌晨│市○○路七│　　　　　│　　　│　　　　　│
│　　│四時二分  │三０號一樓│　　　　　│　　　│　　　　　│
│　　│　　　　　│中正自助洗│　　　　　│　　　│　　　　　│
│　　│　　　　　│衣店      │　　　　　│　　　│　　　　　│
├──┼─────┼─────┼─────┼───┼─────┤
│十二│九十四年三│臺北市錦西│同上　　　│寅○○│六千元　  │
│　  │月十日　　│街十二號一│　　　　　│　　　│　　　　　│
│　　│　　      │樓潔樂樂自│　　　　　│　　　│　　　　　│
│　　│　　　　　│助洗衣店　│　　　　　│　　　│　　　　　│
├──┼─────┼─────┼─────┼───┼─────┤
│十三│九十四年三│臺北市復興│同上　　　│同上　│與編號十七│
│　  │月十日　　│南路一段七│　　　　　│　　　│號行竊犯行│
│　　│　　      │十九巷三十│　　　　　│　　　│合計得款一│
│　　│　　　　　│五號一樓  │          │      │萬元　    │
├──┼─────┼─────┼─────┼───┼─────┤
│十四│九十四年三│臺北市民族│同上　　　│丁○○│六千元　  │
│　  │月十日凌晨│西路三十三│　　　　　│　　　│　　　　　│
│　　│二時許　　│號夏澎洗衣│　　　　　│　　　│　　　　　│
│　　│　        │店        │          │      │          │
├──┼─────┼─────┼─────┼───┼─────┤
│十五│九十四年三│臺北市八德│庚○○一人│丙○○│九百元　　│
│　  │月十日凌晨│路四段六０│行竊　　　│　　　│　　　　　│
│　　│五時十一分│四號之十熊│　　　　　│　　　│　　　　　│
│　　│　        │寶貝自助洗│　　　　　│　　　│　　　　　│
│　　│　        │衣店      │          │      │          │
├──┼─────┼─────┼─────┼───┼─────┤
│十六│九十四年三│臺北市通化│庚○○下手│寅○○│與編號三、│
│　  │月十一日　│街一七一巷│行竊　　　│　　　│八號行竊犯│
│　　│　        │二十一號一│子○○在場│　　　│行合計得款│
│　　│　　      │樓潔樂樂自│把風      │　　　│一萬六千元│
│　　│　　　　　│助洗衣店　│　　      │　　　│　　　　　│
├──┼─────┼─────┼─────┼───┼─────┤
│十七│九十四年三│臺北市復興│同上　　　│同上　│與編號十三│
│　  │月十一日　│南路一段七│　　　　　│　　　│號行竊犯行│
│　　│　        │十九巷三十│　　　　　│　　　│合計得款一│
│　　│　　      │五號一樓  │          │      │萬元　    │
├──┼─────┼─────┼─────┼───┼─────┤
│十八│九十四年三│臺北市福華│同上　　　│戊○○│三千元　  │
│　  │月十一日凌│路一五五號│　　　　　│　　　│　　　　　│
│　　│晨一時許　│夏澎自助洗│　　　　　│　　　│　　　　　│
│　　│　        │衣店      │　　　　　│　　　│　　　　　│
├──┼─────┼─────┼─────┼───┼─────┤
│十九│九十四年三│臺北縣中和│同上　　　│丑○○│五千二百元│
│　  │月十一日凌│市○○路七│　　　　　│　　　│　        │
│　　│晨三時許　│四七號333 │　　　　　│　　　│　　　　　│
│　　│　        │自助洗    │　　　　　│　　　│　　　　　│
│　　│　        │衣店      │          │      │　　　　　│
├──┼─────┼─────┼─────┼───┼─────┤
│二十│九十四年三│臺北市景興│庚○○下手│癸○○│因觸動警鈴│
│　  │月十二日凌│路十二號如│行竊　　　│　　　│而未得逞　│
│　　│晨一時五十│新自助洗衣│辛○○在場│　　　│　　　　　│
│　　│三分      │店        │把風　　　│　　　│　　　　　│
├──┼─────┼─────┼─────┼───┼─────┤
│二一│九十四年三│臺北市興隆│同上　　　│戊○○│六千二百元│
│　  │月十二日凌│路三段二０│　　　　　│　　　│　        │
│　　│晨三時許　│七之二號夏│　　　　　│　　　│　　　　　│
│　　│　        │澎自助洗衣│　　　　　│　　　│　　　　　│
│　　│　        │店        │          │      │　　　　　│
├──┼─────┼─────┼─────┼───┼─────┤
│二二│九十四年三│臺北市景興│同上　　　│癸○○│經警當場查│
│　  │月十二日凌│路二四二號│　　　　　│　　　│獲而未得逞│
│　　│晨三時二十│一樓衣博士│　　　　　│　　　│　　　　　│
│　　│分        │自助洗衣店│　　　　　│　　　│　　　　　│
└──┴─────┴─────┴─────┴───┴─────┘
